臺灣基隆地方法院刑事判決　　　　　　　 96年度易字第497號
公　訴　人　臺灣基隆地方法院檢察署檢察官
被　　　告　庚○○
　　　　　　　　　　現於臺灣基隆看守所
上列被告因業務侵占等案件，經檢察官提起公訴（96年度偵字第
3419、3439、3754、3933號），本院判決如下：
    主    文
庚○○傷害人之身體，處有期徒刑肆月；又竊盜，處有期徒刑肆
月；又竊盜，處有期徒刑參月；又竊盜，處有期徒刑參月；又意
圖為自己不法之所有，而侵占對於業務上所持有之物，處有期徒
刑柒月。應執行有期徒刑壹年陸月。
被訴侵入住宅罪部分無罪。
    事    實
一、庚○○有下列前案紀錄，不構成累犯：
  (一)前因違反麻醉藥品管理條例、詐欺等案件，經臺灣臺中地方
    法院於80年8 月26日，以80年度易字第3473號判決，就違反
    麻醉藥品管理條例部分判處有期徒刑4 月、就詐欺部分判處
    拘役30日確定。又因詐欺取財、詐欺得利等案件，經本院於
    81年4 月29日，以81年度易字第979 號判決就詐欺取財判處
    罰金銀元1000元，就詐欺得利部分判處罰金銀元1500元，應
    執行罰金銀元2000元，如易服勞役，以銀元300 元折算1 日
    確定。再因麻醉藥品管理條例案件，經臺灣臺北地方法院於
    82年1 月27日，以81年度易字第8052號判決判處有期徒刑7
    月確定；又因傷害直系血親尊親屬案件，經本院於83年12月
    9 日，以83年度易字第951 號判決判處拘役14日確定；再因
    傷害案件，經本院於84年4 月17日，以84年度易字第83號判
    決判處拘役15日確定；又因恐嚇取財案件，經臺灣士林地方
    法院於84年3 月17日，以84年度訴字第166 號判決判處有期
    徒刑8 月，嗣上訴，經臺灣高等法院於84年6 月27日，以84
    年度上訴字第2970號判決駁回上訴，於84年8 月6 日確定；
    復因麻醉藥品管理條例案件，經本院於84年度易字第348 號
    判決判處有期徒刑7 月確定；後經臺灣基隆地方法院檢察署
    檢察官聲請就恐嚇取財及麻醉藥品管理條例案件定應執行刑
    ，經本院以84年度聲字第489 號裁定應執行有期徒刑1 年2
    月，於85年3 月13日執行完畢。嗣因毀損案件，經本院於84
    年7 月6 日，以84年度易字第351 號判決判處拘役50日確定
    。
  (二)又因搶奪案件，經臺灣士林地方法院於87年11月9 日，以87
    年度訴字第705 號判決判處有期徒刑9 月確定。
  (三)再因竊盜案件，經本院於88年2 月26日，以88年度易字第90
    號判決判處有期徒刑5 月確定。
  (四)復因傷害直系血親尊親屬案件，經本院於88年4 月14日，以
    88年度易字第91號判決判處有期徒刑7 月確定。嗣臺灣基隆
    地方法院檢察署檢察官與上開(三)所示之案件聲請定應執行之
    刑，經本院以88年度聲字第490 號裁定應執行有期徒刑11月
    確定。
  (五)又因搶奪、詐欺等案件，經本院於88年7 月30日，以88年度
    訴字第136 號判決，就搶奪部分判處有期徒刑1 年、就詐欺
    部分判處4 月，應執行有期徒刑1 年2 月確定。嗣臺灣基隆
    地方法院檢察署檢察官與上開(三)、(四)所示之案件聲請更定應
    執行之刑，經本院於88年10月26日，以88年度聲字第675 號
    裁定應執行有期徒刑2 年2 月確定，接續上開(二)所示之案件
    刑期後執行，於90年1 月20日縮短刑期假釋出監，假釋期間
    並交付保護管束，刑期至90年10月23日期滿，於90年8 月12
    日縮短刑期期滿，假釋未經撤銷，未執行之刑以已執行論，
    視為執行完畢，不構成累犯。
  (六)再因搶奪案件，經本院於93年9 月22日，以93年度訴字第50
    1 號判決判處有期徒刑1 年，於93年10月18日確定。
  (七)復因施用第二級毒品，違反毒品危害防制條例案件，經本院
    於93年9 月29日，以93年度易字第250 號判決判處有期徒刑
    6 月，於93年11月12日確定。
  (八)又因竊盜、侵占遺失物等案件，經本院於93年10月29日，以
    93年度易字第310 號判決，就竊盜部分判處有期徒刑7 月，
    就侵占遺失物部分判處罰金銀元2000元，如易服勞役，以銀
    元300 元折算1 日確定。
  (九)後因妨害公務案件，經本院於93年10月8 日，以93年度易字
    第266 號判決判處有期徒刑1 年，於93年11月12日確定。嗣
    臺灣基隆地方法院檢察署檢察官與上開(六)、(七)所示之案件及
    (八)所示之竊盜案件聲請定應執行之刑，經本院於93年12月23
    日，以93年度聲字第760 號裁定應執行有期徒刑3 年確定。
    於93年11月17日入監執行，於95年10月14日因縮短刑期假釋
    出監，復接續執行上開(八)所示之侵占遺失物案件易服勞役6
    日，至95年10月19日，復於95年10月20日接續執行後述(十)所
    示案件之拘役50日，至95年12月8 日執行完畢。假釋期間並
    交付保護管束，縮短刑期刑期期滿之日為96年9 月24日。假
    釋期間交付保護管束期間，更犯本案，並不構成累犯。
二、庚○○仍不知悔改，復分別基於傷害、竊盜、業務侵占之犯
    意，先後為下列行為：
  (一)庚○○於96年6月5日16時40分許，在基隆市○○路11巷52號
    之1 ，因細故竟基於傷害之犯意，徒手毆打辛○○○頭部、
    臉部，致辛○○○受有頭部外傷併左眼周及臉頰皮下血腫之
    傷害。
  (二)庚○○意圖為自己不法之所有，於96年7月7日16時，趁基隆
    市○○路54巷3 號大門未關，直接進入客廳（侵入住宅部分
    未據告訴），見己○○姊姊所有黑色皮包一個（黑色皮夾、
    內有新台幣8500元、行動電話1 支、提款卡、健保卡、身分
    證、駕照、謝京岑健保卡等物）置於桌上，即徒手竊取。嗣
    於96年7月9日21時50分許，在基隆市○○路、忠四路口，為
    警查獲並起出黑色皮包、黑色皮夾、健保卡、身分證、駕照
    、謝京岑健保卡等物。
  (三)庚○○意圖為自己不法之所有，於96年7月8日20時許，在基
    隆市○○街36巷24號前，趁丁○○疏於注意未取下機車鑰匙
    之際，竊取丁○○所有車號K7E—299號重型機車，得手後供
    己騎乘。嗣於96年7月9日21時50分許，在基隆市○○路、忠
    四路口，為警查獲始坦承上情，並帶同警員找回該贓車。
  (四)庚○○意圖為自己不法之所有，於96年7月9日11時許，在基
    隆市○○路16號前，竊取乙○○所有車號POG—913號重型機
    車，得手後供己騎乘。嗣於嗣於96年7月9日21時50分許，在
    基隆市○○路、忠四路口，為警查獲。
  (五)庚○○受雇於第一煤氣行（設台北縣萬里鄉○○村○○路21
    4 號），負責運送瓦斯桶及收取費用，為從事業務之人。於
    96年6月8日，庚○○意圖為自己不法之所有，竟將所收取費
    用4900元、公司配發之HAIERG牌行動電話、機車鑰匙等物未
    繳回公司，侵吞入己，且逃逸無蹤。經第一煤氣行負責人丙○○報警，為警循線查獲。
二、案經辛○○○訴由基隆市警察局第四分局、基隆市警察局第
    二分局、基隆市警察局第一分局、台北縣政府警察局金山分
    局報告臺灣基隆地方法院檢察署檢察官偵查起訴。
    理　　由
一、訊據被告對於上述犯罪事實，自白不諱，並經被害人辛○○○、己○○、乙○○、丙○○於警詢及偵查中、被害人丁○○於警詢之證述屬實，復有辛○○○之診斷證明書一紙、贓
    物認領保管單3 紙卷可稽，堪信被告之自白與事實相符。本
    件事證明確，被告犯行洵堪認定，應依法論科。
二、論罪科刑：
  (一)核被告所為，係犯刑法第277條第1項之傷害罪（事實欄二、
    (一)）、第320條第1項之竊盜罪（事實欄二、(二)(三)(四)）、第33
    6條第2項之業務侵占罪（事實欄二、(五)公訴人誤引刑法第33
    6條第2項）。
  (二)被告所上開五罪，犯意各別，罪名互異，應分論併罰。
  (三)爰審酌被告有如事實欄一、所示前案紀錄及執行之情形，素
    行不良，仍不知警惕，又犯本件犯行，惟斟酌犯後態度尚屬
    良好及其他一切情狀，分別量處如主文所示之刑，併定應執
    行之刑，以示懲儆。
三、公訴意旨另以；被告庚○○知悉演藝人員甲○○（藝名丁國
    琳）居住在基隆市○○街201巷9號。無故竟欺騙外傭SUCIAT
    IRENI 謊稱是甲○○之朋友，外傭不疑有他讓庚○○進入屋
    內。外傭隨即上樓請甲○○，甲○○見庚○○並不認識，要
    求庚○○離去；庚○○則要求與甲○○聊天。經甲○○多次
    請求離去，庚○○仍不聽從，甲○○欲打電話報警，庚○○
    方才離去，因認被告涉有侵入住宅罪嫌。
  (一)按犯罪事實應依證據認定之，無證據不得推定其犯罪事實；
    又不能證明被告犯罪者，應諭知無罪之判決，刑事訴訟法第
    154條、第301條第1 項分別定有明文。次按事實之認定，應
    憑證據，所謂證據，須適於為被告犯罪事實之證明者，始得
    採為斷罪資料，如未能發現相當證據，或證據不足以證明，
    自不能以推測或擬制之方法以為裁判基礎；又認定不利於被
    告之事實，須依積極證據，苟積極證據不足為不利於被告事
    實之認定時，即應為有利於被告之認定，更不必有何有利之
    證據，最高法院53年臺上字第2750號、30年上字第806 號、
    40年臺上字第86 號分別著有判例可資參照。又按刑法第306
    條第1 項所謂無故侵入他人住宅，乃指未得該住宅之支配或
    管理人之明示或默示認許，且無正當進入理由而擅行侵入者
    而言。最高法院46年度台非字第44號裁判可資參照。
  (二)公訴意旨認被告涉有上開犯行，無非係以被告業已坦承於上
    述時、地進入告訴人甲○○之住宅，復據告訴人甲○○、外
    傭SUCIAT IRENI於警詢及偵查中指訴為論據。訊據被告對於
    有於上開時、地進入告訴人住處一節，固供認不諱，惟堅詞
    否認有何無故侵入住宅之犯行，辯稱：伊係依正常管道按門
    鈴，經外傭開門同意後進入屋內，告訴人甲○○下樓發現不
    認識請伊離開，伊即馬上離去等語。
  (三)經查：被告進入告訴人甲○○位於基隆市○○街201巷9號住
    處之方法，係先按門鈴，經外傭SUCIAT IRENI開門同意後進
    入屋內等情，業據證人即外傭SUCIAT IRENI於警詢及偵查中
    證述明確，準此，被告進入告訴人屋內係經人同意始進入，
    參諸前揭說明，被告所為即與無故侵入住宅罪之構成要件有
    間。此外，本院復查無其他積極證據足認被告確有公訴人所
    指之侵入住宅犯行，依首揭說明，既無積極證據足認被告有
    無故侵入他人住宅之罪嫌，不能證明被告犯罪，依法應諭知
    無罪之判決。
據上論斷，應依刑事訴訟法第299條第1項前段、第301條第1項，
刑法第277條第1項、第320條第1項、第336條第2項、第51條第5
款，判決如主文。
本案經檢察官戊○○到庭執行職務。
中　　華　　民　　國　　96　　年　　12　　月　　20　　日
                  刑事第四庭審判長法  官  齊  潔
                                  法  官  何怡穎
                                  法  官  王慧惠
以上正本證明與原本無異。
如不服本判決應於收受本判決後10日內向本院提出上訴書狀，其
未敘述上訴理由者，並得於提起上訴後10日內向本院補提理由書
狀（均須按他造當事人之人數附繕本）「切勿逕送上級法院」。
中　　華　　民　　國　　96　　年　　12　　月　　20　　日
                                  書記官  王月娥
附錄論罪法條
刑法第277條第1項
傷害人之身體或健康者，處3年以下有期徒刑、拘役或1千元以下
罰金。
刑法第320條第1項
意圖為自己或第三人不法之所有，而竊取他人之動產者，為竊盜
罪，處5年以下有期徒刑、拘役或5百元以下罰金。
刑法第336條第2項
對於業務上所持有之物，犯前條第1項之罪者，處6月以上5 年以
下有期徒刑，得併科3千元以下罰金。
